【裁判字號】    90,簡上,43
【裁判日期】    920714
【裁判案由】    賭博
【裁判全文】
臺灣花蓮地方法院刑事判決                            九十年度簡上字第四三號
    公  訴  人  臺灣花蓮地方法院檢察署檢察官
    上  訴  人
    即  被  告  丙○○
    選任辯護人  吳明益律師
                李文平律師
右列上訴人因被告賭博案件，不服本院玉里簡易庭八十九年度玉簡字第五八號中華民
國九十年七月二十七日第一審判決（聲請簡易處刑案號：臺灣花蓮地方法院檢察署八
十九年度偵字第二八二四號），提起上訴，本院管轄之第二審合議庭判決如左：
    主  文
原判決撤銷。
丙○○共同以賭博為常業，處有期徒刑肆月，併科罰金壹萬元，有期徒刑如易科罰金
，罰金如易服勞役，均以佰元折算壹日。扣案如附表壹、貳所示之物及賭資新台幣
壹萬壹仟伍佰玖拾元，均沒收。
    事  實
一、丙○○係「電影城電子遊藝場」負責人，基於常業賭博之犯意，自民國八十九年
    九月一日起，從原負責人郭毓庭手中接手「電影城電子遊藝場」，在花蓮縣玉里
    鎮○○路一二九號公眾得出入之場所，經營「電影城電子遊藝場」，擺設如附表
    所示之「連線動物奇觀」、「超級小丑」、「彈珠八八八二代」、「臺灣麻將王
    」、「大老二」、「王牌梭哈」、「中華迷十三張」、「滿貫大亨」、「幽浮傳
    說」、「小丑八線」、「四輪拉霸」、「賽馬」主機暨分機、「七彩金龍」等電
    動賭博機具，並自八十九年九月一日起，以不詳月薪僱用具有犯意聯絡之真實姓
    名年籍均不詳之成年男子一名，在店內擔任以現金兌換寄分卡之工作。其賭博方
    式為賭客以每枚代幣新台幣（下同）五元之代價向不知情甲○○購買代幣，再將
    代幣投入機台，以一比五至一比二十不等之比例開分，賭客如按鈕把玩押中，可
    在機台上累積分數，於不玩時將機台上之所得分數，可以同一比率退回代幣，賭
    客可以所贏得之代幣二十枚向之店內櫃台小姐甲○○兌換電影城之電影票一張或
    櫥窗內等值之財物，或積分保管卡一張，而積分保管卡一張則可向前揭真實姓名
    年籍均不詳之成年男性員工換取五百元現金，賭客如賭輸時，分數即被機台吃掉
    。丙○○及前揭不詳姓名成年男子即在上址，以上開機具與不特定之賭客賭博財
    物，並均恃此維生，以之為常業。嗣於八十九年九月七日二十一時四十五分許，
    花蓮縣警察局玉里分局持台灣花蓮地方法院檢察署檢察官搜索票前往搜索，適有
    賭客戊○○、李政賢、丁○○、己○○在上址分別把玩電動賭博機具而賭博財物
    時，當場為警查獲，並扣得如附表一所示之物、賭資一萬一千五百九十元及丙○○所有供常業賭博所用之如附表二所示之物。
二、案經花蓮縣警察局玉里分局報告台彎花蓮地方法院檢察署檢察官偵查起訴。
    理  由
一、訊據被告丙○○固坦承有於前述時、地經營「電影城電子遊藝場」擺設電動機具
    之事實不諱，惟矢口否認有何賭博犯行，辯稱：可以贏得之代幣二十枚兌換電影
    城電影票一張或等值之財物，但該店並無供賭客兌換現金之賭博情事云云。經查
    ：被告所經營之「電影城電子遊藝場」內有供熟稔賭客以分數向場內負責人兌換
    現金等情，業據證人即同案被告戊○○、己○○、丁○○於警詢時證述明確，且
    證人戊○○於本院審理時亦到庭證稱：「（是否認識在庭二位被告甲○○、丙○○？）不認識，也沒有財務糾紛或過節。」、「（於本案是否曾經想過要陷害二
    位在庭被告？）沒有想過。」、「（警局作筆錄時，你對你說的話有何意見？【
    再提示警訊筆錄第十九頁並告以要旨】當時警察確是依照我所言作筆錄，因為有
    的字我看不懂，所以警察也有唸筆錄給我聽，作筆錄時我沒有刻意說謊話。筆錄
    上的簽名是我簽的沒有錯。」、「（九月一日到九月七日期間，你到被告店內玩
    幾次？）三、四次。」等語，另參酌證人己○○於警詢時並證稱：伊前後共於八
    十九年九月六日、七日至被告所經營上揭電子遊戲場把玩電動機具二次等語，上
    揭證人即賭客不惟就負責兌換現金之人性別、特徵指證均相吻合，且部分賭客更
    僅係在被告丙○○頂讓該電子遊戲場後始前往把玩電動機具，況依證人戊○○於
    本院審理時所證稱：前揭電動機具玩法係先投代幣下去，按倍數啟動，機器即自
    行運作，再依所跑出之分數決定輸贏，其間賭客不需再做其他的動作等語，準此
    ，究該玩法，其中彩與否完全由機具內之ＩＣ板所控制，藉不特定機率決定輸贏
    ，把玩者除按鈕外，無須再為其他技巧性控制行為，其把玩方式純憑運氣，單調
    呆板，與具有聲光、動作、影音效果，需動腦靈活操縱，可剌激感官之益智娛樂
    電子遊戲機，顯有極大差異，故該機檯係屬電動賭博機具，實不言自明，另與前
    揭證人即賭客所為相互一致之證詞，彼此相互參照以觀，可徵被告丙○○確有僱
    請姓名不詳成年男子在店內，為賭客以每張寄分卡兌換現金五百元，藉以廣為招
    徠賭客。被告丙○○所辯，要屬事後卸責之詞，委無足採。此外，復有如附表一
    、二所示之物及賭資等扣案可資佐證，本件事證明確，被告丙○○犯行堪以認定
    。
二、被告丙○○在其經營之賭博機具店內擺設如附表一編號一至十三號所示之各式賭
    博機具，其數量龐大且種類繁多，極具規模，並僱用同案被告甲○○、乙○○等
    多人在現場分別擔任櫃檯會計、維修機台等職務，並另僱用某真實姓名年籍均不
    詳成年男子負責為賭客兌換現金，自係以賭博為常業，故核被告丙○○所為，係
    犯刑法第二百六十七條之常業賭博罪。被告丙○○及在該店內以現金為賭客兌換
    寄分卡之真實姓名年籍均不詳成年男子間，有犯意聯絡及行為之分擔，為共同正
    犯。原審法院以被告丙○○犯行明確，依法論科固非無見，惟本件同案被告甲○○自警詢、偵查及本院審理時，均否認參與賭博犯行，而細繹證人即在場把玩電
    動機具之同案被告戊○○、己○○、丁○○於警詢及偵查中之證詞，其等均一致
    陳稱係向前開電子遊藝場內某男性年輕人換取現金等語，另證人即同案被告李政
    賢雖證稱係向櫃台人員換取現金，然於偵查中復補稱：係一年前可換現金，現在
    可否換現金，伊不知道等語，又同案被告甲○○確甫至案發地點上班未逾一個月
    等情，業據擔任該遊藝場負責人之被告丙○○供明在卷，則上揭證人或直陳係向
    同案被告甲○○以外之年輕男性換取現金，或間接否認係向初任櫃台小姐之同案
    被告甲○○兌換現金，在被告丙○○極力否認其所經營之電子遊藝場內有兌換現
    金之賭博行為，且現今賭博電玩業者經政府大力取締後，縱斗膽重操舊業，就與
    賭客兌換現金之行為，無不刻意掩飾隱蔽，以防警方查緝，從而未必大張旗鼓，
    知會店內全部員工，以收防止消息外洩之效之狀況下，自難徒憑有電動機具及賭
    資扣案，遽認同案被告甲○○有於起訴書所載時、地，負責兌換現金或與被告丙○○等具有犯意聯絡與行為分擔。是原審判決認被告丙○○與同案被告甲○○間
    ，具有犯意聯絡與行為分擔，為共同正犯，顯有違誤。被告丙○○上訴意旨矢口
    否認常業賭博犯行，雖不足取，惟原審判決此部分既有可議之處，即無可維持，
    自應由本院將原判決撤銷改判。爰審酌被告丙○○前無犯罪紀錄，素行尚稱良好
    ，有台灣高等法院被告全國前案紀錄表一份存卷可按，並審酌其犯罪動機、經營
    賭博性電子遊藝場對社會風氣所造成之危害、犯罪後態度等一切情狀，量處如主
    文所示之刑，並同時就所判處有期徒刑及併科罰金部分，分別諭知易科罰金及易
    服勞役之折算標準，以示懲儆。又被告行為後，刑法第四十一條第一項前段業於
    九十年一月四日修正為：「犯最重本刑為五年以下有期徒刑以下之刑之罪，而受
    六月以下有期徒刑或拘役之宣告，因身體、教育、職業或家庭之關係，執行顯有
    困難者，得以一元以上三元以下折算壹日，易科罰金。」並於九十年一月十日經
    總統公布施行，被告行為後法律既有變更，比較新舊法的結果，修正後之規定對
    被告並無有利或不利之情形，依刑法第二條第一項前段的規定，仍應適用裁判時
    的新法，即裁判時之刑法第四十一條第一項前段規定，定被告丙○○所處有期徒
    刑之易科罰金折算標準。另扣案如附表一所示之物，及賭資一萬一千五百九十元
    為當場賭博之器具及在兌換籌碼處之財物，依刑法第二百六十六條第二項之規定
    沒收；附表二則為被告丙○○所有供與共同被告為常業賭博犯罪所用之物，已如
    上述，爰依刑法第三十八條第一項第二款之規定宣告沒收。
據上論斷，應依刑事訴訟法第四百五十五條之一第三項、第三百六十九條第一項前段
、第三百六十四條、第二百九十九條第一項前段，刑法第二十八條、第二百六十七條
二百六十六條第二項、第二條第一項前段、第四十一條第一項前段第四十二條第
二項、第三十八條第一項第二款，罰金罰鍰提高標準條例第一條前段第二條，判決
如主文。
本案經檢察官李子春到庭執行職務。
中      華      民      國    九十二    年      七      月     十四     日
                              臺灣花蓮地方法院刑事庭
                                  審判長法官  黃麗生
                                        法官  蘇姵文
                                        法官  陳世博
右正本證明與原本無異。
本件不得上訴。
                                  法院書記官
中      華      民      國    九十二    年      七      月     十六     日
附錄本判決論罪之法律條文：
刑法第二百六十七條：
以賭博為常業者，處二年以下有期徒刑，得併科一千元以下罰金。
刑法第二百六十六條第二項：
當場賭博之器具與在賭檯或兌換籌碼處之財物，不問屬於犯人與否，沒收之。
附表壹：
┌──┬───────┬─────┬────────┬───────┐
│編號│扣案物品名稱  │單位及數目│扣案物品之分類  │沒  收  法  條│
├──┼───────┼─────┼────────┼───────┤
│一  │連線動物奇觀  │拾柒台    │當場賭博之器具  │刑法第二百六十│
│    │              │          │（ＩＣ板合計    │六條第二項    │
├──┼───────┼─────┤   八十三塊）   │              │
│二  │超級小丑      │拾貳台    │                │              │
├──┼───────┼─────┤                │              │
│三  │彈珠八八八二代│參台      │                │              │
├──┼───────┼─────┤                │              │
│四  │臺灣麻將王    │柒台      │                │              │
├──┼───────┼─────┤                │              │
│五  │大老二        │參台      │                │              │
├──┼───────┼─────┤                │              │
│六  │王牌梭哈      │陸台      │        │              │
├──┼───────┼─────┤                │              │
│七  │中華迷十三張  │伍台      │                │              │
├──┼───────┼─────┤                │              │
│八  │滿貫大亨      │伍台      │                │              │
├──┼───────┼─────┤                │              │
│九  │幽浮傳說      │陸台      │                │              │
├──┼───────┼─────┤                │              │
│十  │小丑八線      │肆台      │                │              │
├──┼───────┼─────┤                │              │
│十一│四輪拉霸      │參台      │                │              │
├──┼───────┼─────┼────────┼───────┤
│十二│賽馬          │主機壹台  │                │              │
│    │              │分機捌台  │                │              │
├──┼───────┼─────┼────────┼───────┤                                                │
│十三│七彩金龍      │參台      │                │              │
│    │              │          │                │              │
└──┴───────┴─────┴────────┴───────┘
附表貳：
┌──┬───────┬─────┬────────┬───────┐
│一  │代幣          │一一五枚  │共同被告丙○○所│刑法第三十八條│
├──┼───────┼─────┤有供常業賭博犯罪│第一項第二款  │
│二  │積分卡        │六十二張  │                │              │
├──┼───────┼─────┤                │              │
│三  │交班明細表    │陸張      │                │              │
├──┼───────┼─────┤                │              │
│四  │代幣出入庫名細│          │                │              │
│    │              │參張      │                │              │
│    │表            │          │                │              │
└──┴───────┴─────┴────────┴───────┘


司法院資訊處製作；財團法人民間司法改革基金會備份。
